行　政　法　院　判　決　　　　　　　　　　　　　八十八年度判字第三七四一號
　　原　　　告　美商．邁克羅倉庫公司
　　　　　　　　　　　　　　　.
　　代　表　人　甲○○○○○○.
　　訴訟代理人　陳文郎　律師
　　　　　　　　劉法正　律師
　　被　　　告　經濟部智慧財產局（原經濟部中央標準局）
右當事人間因服務標章事件，原告不服行政院中華民國八十七年九月十一日台八十七
訴字第四四六七二號再訴願決定，提起行政訴訟，本院判決如左︰
　　主  文
原告之訴駁回。
　　事  實
緣原告於民國八十五年二月十二日以「MICROWAREHOUSE」服務標章（圖樣如附圖一所
示），指定使用於商標法施行細則第四十九條所定「商品及服務分類表」第四十二類
之電腦軟體及電腦系統之設計、研發、程式設計、載入程式及更新服務；電腦、電腦
週邊設備、電腦硬體及軟體之專業諮詢及顧問服務申請註冊，經被告審查，認其服務
標章圖樣上外文「MICROWAREHOUSE」與據以核駁註冊第四一八六七號「微智 MICROWA
RE」服務標章圖樣上外文近似（圖樣如附圖二所示），且指定使用於同一或類似服務
，於八十六年十二月三十一日以核駁字第二三五一七號服務標章核駁審定書為核駁處
分。原告不服，循序提起行政訴訟。茲摘兩造訴辯意旨如次：
原告起訴意旨略謂︰一、按「商標圖樣相同或近似於他人同一商品或類似商品之註冊
商標者，不得申請註冊。」固為商標法第三十七條第一項第十二款所規定。然查此所
謂商標圖樣之近似，依商標法施行細則第十五條第一項之規定，應以具有普通知識經
驗之一般商品購買人，於購買時，施以普通所用之注意，有無混同誤認之虞判斷之。
另對不同地區之購買人亦應就其知識、經驗、文化、喜好、習慣等加以考量（商標圖
樣近似審查基準三、(一)３請參照）。而審查商標，應就其圖樣，總括其各個部分，通
體觀察之。亦早經司法院以二十四年院字第一三八四號解釋及鈞院二十六年判字第四
十八號判例，一再予以闡明。並經列入前揭審查基準三、(二)２之中，是此等審查之原
則應屬無可置疑者。是準諸前揭之基本原則，以之檢視本案，可明顯看出，系爭商標
乃係由英文所組成之單純文字商標。而該引證之註冊商標則為兼俱中文及英文之複合
式文字商標。就整體之外觀與組成內容而論，中文之有無，已足作為辨識之依據。更
何況在以中文為基本溝通工具之台灣地區，中文更屬一主要之識別重心，一般之消費
者，斷無捨中文不顧而僅就英文部分予以論究之理。故此二商標就整體而為觀察，應
非屬構成近似，當可確認。二、其次，縱使單就英文部分而論：吾人亦應了解，英文
乃係一種經由二十六個字母，依子、母音配合及不同字母數之不同排列組合所構成之
識別工具。在此一基本原則上，該構成文字之字母，僅屬一不具任何含意之「符號」
而已。任何一個字母位置之不同或構成字母數之多寡，均可能產生完全不同之含意，
因此，在辨識英文時，一般人所注意者均為一成形之單字或有完整意義之詞或句。並
無人會去分析構成此一單字之字母究竟有多少個﹖其排列組合之方式如何﹖是在審查
二英文是否構成近似時，僅以組成字母之相同數有多少或排列方式是否重疊為主要之
依據，實乃背離現實之作法。就本案而論：系爭之「MICROWAREHOUSE」乃原告將公司
名稱之特取部分以全部大寫之設計手法將兩個英文單字合併，而造成為一極為罕見由
多達十四個英文字母所組成之複合字，此中與該引證標章僅就英文「MICROWARE 」構
成字母數之多寡懸殊，已屬明顯易辨，當無混淆誤認之虞。再就其文字之內涵觀之，
系爭標章係由英文「MICRO 」與「WAREHOUSE 」二字所組成者。而引證標章則係由英
文「MICRO 」與「WARE」所組成者。按英文中「MICRO 」乃一常用之字首，所代表者
為微小、細小之意，係屬一「弱勢」之形容詞，其主要含意乃在後接之名詞。而英文
「WARE」與「WAREHOUSE 」，一為商品，器物之意，一為貸棧、倉庫之意，二者之含
意完全不同，凡略識英文者均可輕易分辨。故如屬不識英文者可由組成字母之多少加
以分辨，略識英文者可由含意不同而得區分，是此二標章縱單就英文部分而論非屬構
成近似，亦屬無庸置疑者。三、除此而外，系爭之「MICROWAREHOUSE」不但為原告公
司名稱之特取部分，且為一世界性之知名標章，其曾在包括阿根廷、澳洲、奧地利、
比荷盧、玻利維亞、巴西、加拿大、智利、中國大陸、哥倫比亞、哥斯大黎加、丹麥
、厄瓜多爾、法國、英國、希臘、瓜地馬拉、宏都拉斯、冰島、以色列、義大利、日
本、南韓、馬來西亞、墨西哥、紐西蘭、尼加拉瓜、挪威、葡萄牙、秘魯、波多黎各
、新加坡、西班牙、瑞士、烏拉圭、美國、香港等超過三十七個地區與國家取得註冊
專用，而從未經其中任何一個國家或地區判定「MICROWAREHOUSE」與「MICROWARE 」
構成近似，凡此益足證明「MICROWARE-HOUSE 」與「MICROWARE 」二者非屬構成近似
被告等徒以各國國情不同，法制互異，而為不利於原告之認定，置世界公認之基準於
不顧。不但有違全球整體經濟之基本原則，亦將自絕於世界貿易組織之外，自為有識
者所不取。四、綜上所陳，本案系爭之「MICROWAREHOUSE」標章與被告所引證之「微
智MICROWARE 」標章，應非屬構成近似，理至顯然。被告未審及此，遽為二者構成近
似之認定，而為否准系爭標章註冊申請之處分，於法已有未合，一再訴願決定機關不
但未能導正，反而曲予迴護，亦難謂適法，且原告現正另行與該引證標章之專用權人
洽商移轉該標章之相關事宜。為此，請判決撤銷原處分及一再訴願決定等語。
被告答辯意旨略謂︰本件系爭「MICROWAREHOUSE」服務標章圖樣上之外文MICROWAREH
OUSE，與據以核駁註冊第四一八六七號「微智MICROWARE 」服務標章圖樣主要部分之
一之外文MICROWARE ，均有相同之MICROWARE ，異時異地隔離觀察，外觀上有致消費
者產生混淆誤認之虞，應屬近似之服務標章，復均指定使用於同一或類似之服務，自
有商標法第七十七條準用第三十七條第一項第十二款之適用。又原告聲稱系爭標章已
於阿根廷、澳洲等三十七個地區與國家取得註冊，已蔚為世界性之知名標章云云，惟
各國國情不同，法制各異，仍需符合我國商標法之規定，始准予註冊，併予陳明。是
被告依法核駁其註冊之申請並無不合，原告之訴為無理由，請判決駁回等語。
　　理  由
依商標法第七十七條準用同法第三十七條第一項第十二款前段規定，服務標章圖樣相
同或近似於他人同一服務或類似服務之註冊服務標章者，不得申請註冊。而判斷服務
標章之近似與否，應就其主要部分隔離觀察有無引起混同誤認之虞以為斷，迭經本院
著有判例。又服務標章在外觀、觀念或讀音方面有一近似者，即為近似之服務標章；
服務標章圖樣上之外文字母相同、排列各異，或僅少數字母不同，而外觀相似，有混
同誤認之虞者，為外觀近似。查，本件原告於八十五年二月十二日以「MICROWAREHOU
SE」服務標章，指定使用於商品及服務分類表第四十二類之電腦軟體及電腦系統之設
計、研發、程式設計、載入程式及更新服務；電腦、電腦週邊設備、電腦硬體及軟體
之專業諮詢及顧問服務申請註冊，作為其同日申請之「MACWAREHOUSE」服務標章之聯
合服務標章。被告以其服務標章圖樣之MICROWAREHOUSE與戴建耘註冊之第四一八六七
號「微智MICROWARE 」服務標章外文近似，且指定使於同一或類似服務，乃依商標法
第七十七條準用同法第三十七條第一項第十二款之規定予以核駁，發給第00000
00號服務標章核駁審定書。原告不服，循序提起行政訴訟，主張：系爭服務標章圖
樣係由單純外文MICROWAREHOUSE組成，而據以核駁服務標章圖樣則係由字體較大之中
文微智與外文MICROWARE 所組成，二服務標章圖樣中文之無已足區辨，外文字母數及
字義亦有差異，無混同誤認之虞，即無違首揭商標法規定之意旨。況系爭服務標章不
但為原告公司名稱之特取部分，且為世界性知名標章，已於阿根廷、澳洲等三十七個
以上之地區與國家取得註冊專用，其與據以核駁之服務標章圖樣，應非屬構成近似云
云。經查，附圖一所示之系爭「MICROWAREHOUSE」服務標章，其外文MICROWAREHOUSE
與附圖二據以核駁之註冊第四一八六七號「微智MICROWARE 」服務標章圖樣，兩者主
要部分之外文MICROWARE ，皆有相同之MICROWARE ，以我國非英語或拉丁語等外文語
系國家而言，異時異地隔離觀察，外觀上難謂無使人混同誤認之虞，即兩者係屬近似
之服務標章；系爭標章復指定使用於同一或類似服務，自應核駁系爭服務標章之申請
註冊。又各國國情不同、法制各異，對外語認知之能力，亦有不同，原告所訴系爭服
務標章圖樣已於阿根廷、澳洲等三十七個以上之地區與國家註冊，從屬實在，仍需合
於我國商標法之規定，始得准予註冊；又公司名稱之特取部分，與服務標章之註冊無
涉，原告自不得以系爭標章為其公司名稱之特取部分為由，聲請准予註冊。原告主張
，核無足採。本件原處分，揆諸首揭說明，核無違誤，一再訴願決定遞予維持，亦無
不合，原告猶執前詞，聲明撤銷，為無理由，應予駁回。
據上論結，本件原告之訴為無理由，爰依行政訴訟法第二十六條後段，判決如主文。
中    華    民    國     八十八      年      十      月     二十二      日
                    行 政 法 院 第 五 庭
                                審 判 長 評  事      廖  政  雄
                                         評  事      徐  樹  海
                                         評  事      沈  水  元
                                         評  事      林  清  祥
                                         評  事      姜  仁  脩
右  正  本  證  明  與  原  本  無  異
                                         法院書記官  張  惠  美
中    華    民    國     八十八      年      十      月     二十二      日
附圖一                               附圖二
                                     註冊第41867號服務標章
~[G;H:\SCN\88\00000000.1;;]
~[G;H:\SCN\88\00000000.2;1700;]
